Minutes et répertoires du notaire Pierre Louis LAIDEGUIVE, janvier 1751 - décembre 1760 (étude XXIII)
Archives nationales
- Minutes de Pierre Louis LAIDEGUIVE, janvier 1751 - décembre 1760; MC/ET/XXIII/572 - MC/ET/XXIII/635
  - Minutes. 1751, janvier - février, janvier - février 1751; MC/ET/XXIII/572
    - Bail, maison, Paris, rue de la Vieille-Monnaie., 4 février 1751; MC/ET/XXIII/572
      Profession: cordonnier (maître).
      Nom, qualité: (Mme ou Mlle) Charot, Jeanne Francoise.
    - Comparution., 4 février 1751; MC/ET/XXIII/572
      Nom, qualité: (M.) Ferrand, Michel Antoine Germanique.
      Profession: conseiller au Parlement.
    - Procuration., 4 février 1751; MC/ET/XXIII/572
      Nom, qualité: (M.) Couturie ou Coutirier, Pierre.
      Nom, qualité: (M.) Lanon, Jean Francois.
      Domicile: Vire
    - Obligation., 4 février 1751; MC/ET/XXIII/572
      Nom, qualité: (M.) Langeois, Jean Baptiste Denis.
      Nom, qualité: (M.) Gaillard de La Rouexiere, Jean.
    - Rente, transport., 5 février 1751; MC/ET/XXIII/572
      Nom, qualité: (M.) Delanoue, Antoine Pierre.
      Nom, qualité: (Mme ou Mlle) Saviard, Marie Jeanne Suzanne.
      Nom, qualité: (Mme ou Mlle) Ledoux, Jeanne.
      Domicile: Fontenay-sous-Bois.
      Nom, qualité: (M.) Vitry, Francois.
      Profession: vigneron.
      Domicile: Fontenay-sous-Bois
    - Vente aux enchères, maison, Paris, rue Thevenot., 5 février 1751; MC/ET/XXIII/572
      Nom, qualité: (personne morale) Desjardins (créanciers).
      Relations: créanciers de l'intervenant 2.
      Nom, qualité: (M.) Desjardins, Pierre Anne (écuyer).
      Relations: époux de l'intervenant 3.
      Nom, qualité: (Mme ou Mlle) Du Deffand, Henriette.
      Relations: épouse de l'intervenant 2.
      Nom, qualité: (M.) Osmont, Jean Jacques.
    - Bail, appartement, Saint-Cloud, chateau., 6 février 1751; MC/ET/XXIII/572
      Nom, qualité: (Mme ou Mlle) Tranquart, Perette.
      Domicile: Saint-Cloud, chateau.
      Nom, qualité: (M.) Bernard, Jacques.
      Profession: frotteur balayeur.
      Nom, qualité: (M.) Denis, Pierre.
      Profession: garcon d'office.
      Domicile: Saint-Cloud
    - Convention., 6 février 1751; MC/ET/XXIII/572
      Nom, qualité: (M.) Bronod Des Houzeaux, Thomas Maurice.
      Relations: procureur de l'intervenant 3.
      Nom, qualité: (M.) Lorraine de, Louis (prince de pons).
      Relations: épouse de l'intervenant 4.
      Nom, qualité: (Mme ou Mlle) Roquelaure de, Elisabeth.
      État civil: mariée
    - Testament., 6 février 1751; MC/ET/XXIII/572
      testament
    - Main-levee., 6 février 1751; MC/ET/XXIII/572
      Nom, qualité: (M.) Duclos, Gilbert (bourgeois de Paris).
      Nom, qualité: (M.) Renal de Lescure, Louis Andre.
    - Quittance., 6 février 1751; MC/ET/XXIII/572
      Nom, qualité: (M.) Aubry, Eleonor.
      Nom, qualité: (Mme ou Mlle) Josset de Lamare, Marie Anne Elisabeth.
    - Quittance., 6 février 1751; MC/ET/XXIII/572
      Nom, qualité: (M.) Daraynes, Antoine.
    - Bail à ferme, ferme, Valgrand (Essonne) ou Vert-le-Grand., 6 février 1751; MC/ET/XXIII/572
      Profession: avocat au parlement,intendant prive.
      Relations: intendant de l'intervenant 2, procureur de l'intervenant 2.
      Nom, qualité: (M.) Chandelle, Claude.
      Domicile: Valgrand (Essonne) ou Vert-le-Grand.
      Nom, qualité: (Mme ou Mlle) Verjon, Marie Jeanne.
    - Mariage., 7 février 1751; MC/ET/XXIII/572
      Nom, qualité: (M.) Charpentier de Boisgibault, Jacques.
      Profession: conseiller du duc d'Orléans.
      Domicile: Orleans.
      Nom, qualité: (Mme ou Mlle) Nouet, Anne Therese.
      Intervenant 3, 3:
      Nom, qualité: (M.) Orleans D', Louis (duc)
    - Rente sur le roi, transport, aides et gabelles 1721., 7 février 1751; MC/ET/XXIII/572
      Nom, qualité: (M.) Brunier de Larnage de, Louis Camille (marquis de larnage).
      Nom, qualité: (Mme ou Mlle) Faure, Marie Anne Genevieve.
      Nom, qualité: (M.) Navailles, Jean.
      Profession: garcon de chambre.
    - Delegation., 8 février 1751; MC/ET/XXIII/572
      Nom, qualité: (M.) Girard, Pierre.
      Nom, qualité: (M.) Horry, Pierre.
    - Cession, ratification, terre., 8 février 1751; MC/ET/XXIII/572
      Nom, qualité: (M.) Goguet, Antoine Yves.
      Relations: cessionnaire de l'intervenant 2.
      ratification
    - Bail, apparement, Paris, rue Saint-Antoine., 8 février 1751; MC/ET/XXIII/572
      Profession: marchand (ancien).
      Nom, qualité: (M.) Gondouin, Laurent.
      Nom, qualité: (Mme ou Mlle) Lucas, Genevieve.
    - Procuration, depot., 8 février 1751; MC/ET/XXIII/572
      Nom, qualité: (Mme ou Mlle) Desjours, Madeleine.
      Domicile: Joigny.
      Nom, qualité: (M.) Saint-Bon de, Francois Blaise Pierre (bourgeois de joigny)
    - Bail, maison, Paris, rue de Vaugirard., 8 février 1751; MC/ET/XXIII/572
      Nom, qualité: (M.) Taboureau Des Reaux, Louis Mathurin.
      Profession: grand maitre des eaux et forets.
      Nom, qualité: (M.) Caillebot de La Salle, Marie Louis (marquis de la salle).
      Nom, qualité: (Mme ou Mlle) Clermont Chaste de, Marie Charlotte.
    - Procuration, depot., 9 février 1751; MC/ET/XXIII/572
      Nom, qualité: (Mme ou Mlle) Lahaye Monbault de, Renee Angelique.
      Domicile: Saint-Maurice-la-Fougereuse (Deux-Sèvres).
      Nom, qualité: (M.) Bernabe de La Boulaye de, Joseph.
      Nom, qualité: (M.) Dusoul Desmonts, Joseph (bourgeois de Paris)
    - Inventaire après décès de Marie Geneviève Liegeois, épouse de Pierre Couturie., 11 février 1751; MC/ET/XXIII/572
      Nom, qualité: (Mme ou Mlle) Liegeois, Marie Geneviève.
      Nom, qualité: (M.) Couturie, Pierre.
      Profession: rôtisseur (maître).
      inventaire après décès; Liegeois, Marie Geneviève; Couturie, Pierre
    - Quittance., 11 février 1751; MC/ET/XXIII/572
      Nom, qualité: (M.) Roussel de Montval, Jacques Paul.
      Nom, qualité: (Mme ou Mlle) Sarsfield, Jeanne.
      Domicile: Saint-Germain-en-Laye, chateau.
      Nom, qualité: (personne morale) Conflans (créanciers).
      Relations: créanciers de l'intervenant 4.
      Nom, qualité: (M.) Conflans de, Eustache Charles (marquis).
      Profession: exempt des gardes du corps du roi d'espagne
    - Succession, liquidation., 11 février 1751; MC/ET/XXIII/572
    - Rente, constitution., 12 février 1751; MC/ET/XXIII/572
      Nom, qualité: (M.) Despres, Nicolas.
      Profession: drapier marchand.
      Nom, qualité: (M.) Aubry de Pontleve, Charles Philippe.
      Profession: lieutenant d'infanterie.
    - Quittance., 12 février 1751; MC/ET/XXIII/572
      Nom, qualité: (M.) La Vieuville de, Charles Marie (comte).
      Nom, qualité: (M.) La Vieuville de, Rene Jean Baptiste (marquis).
      Nom, qualité: (Mme ou Mlle) Creil de, Anne Charlotte.
    - Tutelle, desistement., 12 février 1751; MC/ET/XXIII/572
      Nom, qualité: (M.) Roger, Charles (bourgeois de Paris).
      Relations: tuteur de l'intervenant 2.
      Nom, qualité: (personne morale) Aubry de Pontleve (enfants).
      Relations: enfants de l'intervenant 3.
    - Cautionnement., 12 février 1751; MC/ET/XXIII/572
      Nom, qualité: (M.) L Vieuville de, Charles Marie (comte).
      Relations: caution de l'intervenant 2.
      cautionnement
    - Obligation., 12 février 1751; MC/ET/XXIII/572
    - Vente, maison, Paris, rue de la Planche., 12 février 1751; MC/ET/XXIII/572
      Nom, qualité: (M.) Champlain de, Guillaume (marquis).
      Profession: capitaine (ancien).
    - Procuration., 13 février 1751; MC/ET/XXIII/572
      Nom, qualité: (Mme ou Mlle) Mailly de, Anne.
      Nom, qualité: (M.) Du Chatelet, Antoine Bernardin (comte).
      Nom, qualité: (M.) Barreau
    - Convention., 13 février 1751; MC/ET/XXIII/572
      Nom, qualité: (M.) Pajot de Villers, Marie.
    - Rente, transport., 13 février 1751; MC/ET/XXIII/572
      Nom, qualité: (M.) Duchatelet, Antoine Bernardin (comte).
      Nom, qualité: (M.) Montesson de, Charles (comte).
    - Succession, transaction., 13 février 1751; MC/ET/XXIII/572
      Nom, qualité: (M.) Petit, Jacques.
    - Bail à ferme, ferme, Heuqueville (Eure), chateau de Roncherolles., 13 février 1751; MC/ET/XXIII/572
      Nom, qualité: (M.) Maupeou de, Rene Nicolas Charles Augustin.
      Nom, qualité: (Mme ou Mlle) Roncherolles de, Anne Marguerite Therese.
      Nom, qualité: (M.) Vard, Jean.
      Domicile: Heuqueville (Eure), chateau de Roncherolles.
      Nom, qualité: (Mme ou Mlle) Gaullier, Marie Catherine.
    - Procuration., 14 février 1751; MC/ET/XXIII/572
      Nom, qualité: (M.) Aubry, Guy Charles.
    - Traite d'office, officier de secrétaire à la cour des aides., 15 février 1751; MC/ET/XXIII/572
      Nom, qualité: (M.) Darboulin, Alexandre.
      Profession: secrétaire à la cour des aides.
      Nom, qualité: (M.) Desormes Duplessis, Paul Louis.
    - Rente, titre nouvel., 15 février 1751; MC/ET/XXIII/572
      Nom, qualité: (M.) Du Plessis Richelieu, Armand Emmanuel (duc d' aiguillon).
      Nom, qualité: (M.) Bonhomme, Jean Baptiste.
      Nom, qualité: (Mme ou Mlle) Lauriere de, Anne Agathe.
    - Procuration, depot., 16 février 1751; MC/ET/XXIII/572
      Profession: capitaine d'infanterie.
      Domicile: Sauve (Gard).
      Nom, qualité: (M.) Dupiery, Antoine Colin.
    - Succession, renonciation., 16 février 1751; MC/ET/XXIII/572
      Nom, qualité: (M.) Clermont Chaste, Francois Charles Ferdinand (comte de roussillon).
      Profession: marechal de camp
      renonciation
    - Mariage., 16 février 1751; MC/ET/XXIII/572
      Nom, qualité: (M.) Roussy, Jean Baptiste.
      Profession: notaire.
      Domicile: Aurillac.
      Nom, qualité: (Mme ou Mlle) Colas, Marie.
    - Transaction, ratification., 17 février 1751; MC/ET/XXIII/572
      Nom, qualité: (M.) Du Trousset d' Hericourt, Francois Michel.
      Profession: abe commendataire.
      Domicile: Saint-Michel-sur-Tonnerre.
      Nom, qualité: (M.) Laneau, Rene.
      Profession: superieur general de la congregation de aint-maur.
      Domicile: Paris, abaye Saint-Germain-des-Pres
      ratification; accord
    - Procuration, depot., 17 février 1751; MC/ET/XXIII/572
      Nom, qualité: (M.) Klingelhofer, Jean Jacques.
      Profession: capitaine de cavalerie.
      Domicile: Epinal.
      Nom, qualité: (M.) Lefebvre, Roland (bourgeois de Paris)
    - Avis de parents., 18 février 1751; MC/ET/XXIII/572
      Nom, qualité: (M.) Rouault de Gamaches, Charles Joachim (marquis de gamaches).
    - Quittance., 18 février 1751; MC/ET/XXIII/572
      Nom, qualité: (Mme ou Mlle) Gillet, Marguerite Angelique.
      Nom, qualité: (M.) Levillain, Nicolas (bourgeois de Paris).
      Profession: secrétaire du roi honoraire.
    - Convention., 18 février 1751; MC/ET/XXIII/572
      Nom, qualité: (Mme ou Mlle) Dumoncel de Lourailles, Constance Gabrielle Madeleine.
      Nom, qualité: (M.) Bonnier de Lamosson, Joseph.
      Profession: trésorier des etats de languedoc
    - Foi et hommage, terre, Neuville-Ferrieres., 18 février 1751; MC/ET/XXIII/572
      Nom, qualité: (M.) Murard de, Alexandre Francois.
      Nom, qualité: (M.) Maupeou de, Rrene Nicolas Charles Augustin (marquis de bully).
    - Rente, constitution., 19 février 1751; MC/ET/XXIII/572
      Nom, qualité: (Mme ou Mlle) Bruant, Elisabeth.
      Nom, qualité: (M.) Nouet, Jean Jacques.
      Nom, qualité: (Mme ou Mlle) Abonnent, Justine.
      Nom, qualité: (M.) Mariette, Denis (bourgeois de Paris).
    - Inventaire après décès de Jean Joachim Rouault marquis de Gamaches., 19 février 1751; MC/ET/XXIII/572
      Nom, qualité: (M.) Rouault de Gamaches, Jean Joachim (marquis de Gamaches).
      Profession: maréchal de camp.
      inventaire après décès; Rouault de Gamaches, Jean Joachim
    - Rente, constitution., 20 février 1751; MC/ET/XXIII/572
      Nom, qualité: (M.) Pollart, Rene Paul (bourgeois de Paris).
      Nom, qualité: (Mme ou Mlle) Pottier, Marie.
      Nom, qualité: (M.) Salmon, Jean Baptiste.
      Profession: chirurgien major
    - Declaration, cens, Chapelle (la)., 20 février 1751; MC/ET/XXIII/572
      Nom, qualité: (M.) Dupre de Saint-Maur, Pierre.
      Profession: commissaire aux requetes du palais.
      Nom, qualité: (Mme ou Mlle) Bellanger, Marie Madeleine.
      Nom: (personne morale) Abbaye de Saint-Denis
    - Rente, constitution., 20 février 1751; MC/ET/XXIII/572
    - Avis de parents., 22 février 1751; MC/ET/XXIII/572
      Nom, qualité: (Mme ou Mlle) Nouet, Catherine Elisabeth.
      Profession: grand maitre des eaux et forets
    - Licitation, terre, Mereaucourt (Somme), cant Poix., 23 février 1751; MC/ET/XXIII/572
      Nom, qualité: (M.) Chevalier de Saisseval, Claude Jean Baptiste (comte de saisseval).
      Nom, qualité: (M.) Dubuisson, Francois (bourgeois de Paris).
      Relations: curateur de la succession de l'intervenant 3.
      Nom, qualité: (Mme ou Mlle) Saisseval de Meraucourt de, Genevieve Marguerite.
      État civil: décédée
    - Succession, dépôt de pieces., 23 février 1751; MC/ET/XXIII/572
      Nom, qualité: (M.) Travers Desmurs, Marin.
      Profession: capitaine d'infanterie (ancien).
      Domicile: Nogent-le-Rotrou
      dépôt de pièces
    - Obligation., 23 février 1751; MC/ET/XXIII/572
      Nom, qualité: (M.) Chevalier de Saisseval, Claude Ean Baptiste (comte de saisseval).
      Nom, qualité: (M.) Bernard, Toussaint.
    - Bail, maison, Paris, pont-Notre-Dame., 24 février 1751; MC/ET/XXIII/572
      Nom, qualité: (M.) Rousseau, Jean Bernard.
      Nom, qualité: (M.) Lambert, Antoine.
      Profession: faiencier (marchand).
      Nom, qualité: (Mme ou Mlle) Desaubliaux, Marie Catherine.
    - Rente, constitution., 25 février 1751; MC/ET/XXIII/572
      Nom, qualité: (M.) Chapentier de Boisgibault, Jacques.
      Nom, qualité: (Mme ou Mlle) Chalvet, Marie.
      Nom, qualité: (M.) Goureau, Claude.
      Profession: mesureur de grains.
      Domicile: Auxerre
    - Succession, transport de droits., 25 février 1751; MC/ET/XXIII/572
      Nom, qualité: (Mme ou Mlle) Boileau, Marie Catherine.
      Nom, qualité: (M.) Armagnac d'(marquis)
    - Transport, créance., 26 février 1751; MC/ET/XXIII/572
      Nom, qualité: (M.) Laisne, Antoine.
    - Obligation., 27 février 1751; MC/ET/XXIII/572
      Profession: lieutenant general des rmees.
      Nom, qualité: (M.) Housse, Dominique (bourgeois de Paris)
    - Bail, appartement, Paris, rue du Gros-Chenet., 28 février 1751; MC/ET/XXIII/572
      Nom, qualité: (Mme ou Mlle) Ganeau de, Anne Angelique.
      Nom, qualité: (M.) Thibault, Henri Pierre.
      Nom, qualité: (Mme ou Mlle) Brochant, Elisabeth Genevieve.
      Nom, qualité: (M.) Aubry, Gabriel.
      Profession: conseiller au Parlement
  - Minutes. 1751, mars - avril, mars - avril 1751; MC/ET/XXIII/573
    - Constitution., 1er mars 1751; MC/ET/XXIII/573
      Nom, qualité: (M.) Bauldry, Jean.
      Domicile: Flandre,artois,picardie.
      Nom, qualité: (Mme ou Mlle) Le Pileur de Granbonne, Anne Angelique.
      Nom, qualité: (M.) Texier, Jacques Joseph.
    - Succession (dépôt de pieces)., 1er mars 1751; MC/ET/XXIII/573
      Nom, qualité: (M.) Lorichon de, Pierre Madeleine.
    - Procuration., 1er mars 1751; MC/ET/XXIII/573
      Nom, qualité: (M.) Masson de Besse, Jean.
    - Bail, maison, Paris, rue Neuve des Petits Champs., 1er mars 1751; MC/ET/XXIII/573
      Nom, qualité: (M.) Lefevre de Caumartin, Antoine Louis Francois (marquis de saint-ange).
      Profession: maitre des requetes de l'hotel du roi.
      Nom, qualité: (Mme ou Mlle) Boutillier, Claude Gabrielle.
      Nom, qualité: (M.) Petit, Louise.
      Profession: brigadier des gardes du corps du roi.
    - Bail, maison, Paris, rue Mauconseil., 1er mars 1751; MC/ET/XXIII/573
      Nom, qualité: (M.) Leclerc de Lesseville, Charles.
      Profession: president à la chambre des requetes.
      Nom, qualité: (M.) Valmalette, Pierre.
      Profession: banquier.
      Nom, qualité: (M.) Valmalette, Louis.
      Profession: contrôleur de la maison du roi.
    - Resignation de benefice, cure, Montreuil-Pres-Versailles., 1er mars 1751; MC/ET/XXIII/573
      Nom, qualité: (M.) Cazaaulx, Jacques.
      Domicile: Montreuil-Pres-Versailles.
      Nom, qualité: (M.) Castel, Francois Rene.
      Profession: vicaire.
      Domicile: Montreuil-Pres-Versailles
    - Transport de rente., 2 mars 1751; MC/ET/XXIII/573
      Nom, qualité: (Mme ou Mlle) Oursin, Marie Avoie.
      Nom, qualité: (M.) Grouches de, Jacques Etienne (comte de chepy).
      Profession: marechal des armées.
      Nom, qualité: (M.) Quentin de Champlot, Jean (baron de champlot).
    - Bail, ferme, Ceuverville., 2 mars 1751; MC/ET/XXIII/573
      Nom, qualité: (M.) Maupeou de, Rene Nicolas Charles (marquis de roncherolles).
      Nom, qualité: (M.) Brunel, Charles.
      Domicile: Ceuverville
    - Resignation de benefice, chapellenie, Linois, diocèse de Paris., 2 mars 1751; MC/ET/XXIII/573
      Nom, qualité: (M.) Cosneau, Gilles.
      Profession: chapelain.
      Domicile: Linois, dioc-Paris.
      Nom, qualité: (M.) Finel, Hugues Francois Charles.
      Profession: clerc tonsure.
      Domicile: Coutances, diocese
    - Transport de rente., 2 mars 1751; MC/ET/XXIII/573
      Nom, qualité: (M.) Vautier, Jacques (bourgeois de Paris)
    - Succession (partage)., 2 mars 1751; MC/ET/XXIII/573
      Nom, qualité: (Mme ou Mlle) Colbert, Marie Anne.
      Nom, qualité: (M.) Rochechouart de, Louis (duc de mortemart).
      Profession: general des galeres
      partage
    - Traite d'office, off-conseiller au parlement, Paris., 3 mars 1751; MC/ET/XXIII/573
      Nom, qualité: (M.) Turgot de Saint-Clair, Benoit Antoine.
      Nom, qualité: (M.) Dupre de Saint-Maur, Nicolas Francois.
    - Quittance., 3 mars 1751; MC/ET/XXIII/573
      Nom, qualité: (M.) Coudrette, Christophe.
      Profession: prêtre.
      Nom, qualité: (M.) Duval, Jean Claude.
      Profession: marchand-boucher.
    - Quittance de remboursement de rente., 3 mars 1751; MC/ET/XXIII/573
      Nom, qualité: (M.) Haran, Francois (bourgeois de Paris).
      Nom, qualité: (M.) Palluau De(enfants A Naitre), Louis Jerome.
      Nom, qualité: (M.) Palluau de, Louis Jerome (chevalier).
      État civil: mineur.
    - Constitution., 3 mars 1751; MC/ET/XXIII/573
      Nom, qualité: (Mme ou Mlle) Bruant Des Carrieres, Elisabeth.
      Intervenant 5, en deuxième partie:
      Nom, qualité: (M.) Nouet, Claude Guy.
    - Renonciation, qualite de marchand-., 4 mars 1751; MC/ET/XXIII/573
      Nom, qualité: (M.) Rahault, Jean.
      Profession: marchand-fabricant d'etoffes d'or d'argent de soie.
    - Declaration déposee., 5 mars 1751; MC/ET/XXIII/573
      Nom, qualité: (M.) Travers, Florent.
      Nom, qualité: (Mme ou Mlle) Travers Desmeurs, Marie.
    - Constitution., 5 mars 1751; MC/ET/XXIII/573
      Nom, qualité: (M.) Duport, Nicolas.
      Nom, qualité: (Mme ou Mlle) Demarces, Jeanne Francoise.
      Nom, qualité: (M.) Merel Vevoz, Barthelemy.
      Profession: aide de cuisine.
    - Procuration., 5 mars 1751; MC/ET/XXIII/573
      Nom, qualité: (M.) Kerkuem de, Eustache Ogier.
      Profession: lieutenant de cavalerie
    - Constitution., 5 mars 1751; MC/ET/XXIII/573
      Nom, qualité: (M.) Gaignant, Michel.
      Profession: procureur au grand conseil.
      Nom, qualité: (Mme ou Mlle) Lespinay de, Catherine.
      Nom, qualité: (M.) Espaulart, Nicolas Francois.
      Profession: gentilhomme de la reine.
    - Desistement, quittance., 5 mars 1751; MC/ET/XXIII/573
      Nom, qualité: (Mme ou Mlle) Auzy D', Marie Louise.
      Nom, qualité: (M.) Saint-Mars, Jacques Artault.
      Profession: lieutenant.
      Nom, qualité: (M.) Marsy de, Charles
    - Quittance., 5 mars 1751; MC/ET/XXIII/573
      Nom, qualité: (M.) Menessier, Pierre.
      Relations: curateur de la succession de l'intervenant 2.
      Nom, qualité: (Mme ou Mlle) Gadagne d' Hostun de, Charlotte Louise.
      Nom, qualité: (M.) Pons de, Renaud Constant (comte de pons).
      Nom, qualité: (Mme ou Mlle) Butler, Marie.
      Relations: veuve de l'intervenant 5.
      Intervenant 5, indirect:
      Nom, qualité: (M.) Clermont de Chaste de, Charles Balthasar (comte de roussillon).
    - Succession (renonciation)., 5 mars 1751; MC/ET/XXIII/573
      Intervenant 1, en deuxième partie:
      Nom, qualité: (Mme ou Mlle) Paule de, Marie Francoise.
      Relations: veuve de l'intervenant 2, héritier de l'intervenant 2.
    - Quittance., 6 mars 1751; MC/ET/XXIII/573
      Nom, qualité: (M.) Delamer, Andre.
      Profession: officier de marine.
      Domicile: Cherbourg.
      Nom, qualité: (M.) Hardouin, Jean.
      Profession: capitaine de navire.
      Domicile: Marseille
    - Bail de revenus, baronnie de brive baronnie de malmort, Limousin., 7 mars 1751; MC/ET/XXIII/573
      Domicile: Lieutenant General des Armees.
      Nom, qualité: (M.) Lacoste, Jean (bourgeois de brive).
      Domicile: Brive
    - Constitution., 8 mars 1751; MC/ET/XXIII/573
      Nom, qualité: (M.) Gouy de, Louis (marquis de gouy).
      Profession: brigadier des armées.
      Nom, qualité: (M.) Gouy de, Michel Jean (marquis d' arsy).
    - Compte., 8 mars 1751; MC/ET/XXIII/573
      Nom, qualité: (M.) Roettiers, Jacques.
      Profession: orfevre.
      Nom, qualité: (Mme ou Mlle) Besnier, Marie Anne.
      Nom, qualité: (personne morale) Laideguive(créanciers).
    - Obligation., 8 mars 1751; MC/ET/XXIII/573
      Nom, qualité: (M.) Richemont de, Claude.
      Domicile: Moulins en Bourbonnais.
      Nom, qualité: (M.) Chastenay de, Joseph Auguste (comte de hanty).
      Domicile: Essarois en Bourgogne
    - Certificat de vie déposee., 8 mars 1751; MC/ET/XXIII/573
      Nom, qualité: (M.) Kranz de, Charles Frederic (baron de kranz).
      Profession: marechal de la cour de prusse.
    - Constitution., 8 mars 1751; MC/ET/XXIII/573
      Nom, qualité: (Mme ou Mlle) Biaudos de Casteja, Jeanne Francoise.
      Profession: dame d'atours de mesdames de France.
      Nom, qualité: (M.) Lalande de, Jacques Salomon.
    - Obligation., 9 mars 1751; MC/ET/XXIII/573
      Nom, qualité: (M.) Caillau, Benjamin.
    - Succession (renonciation)., 9 mars 1751; MC/ET/XXIII/573
      Nom, qualité: (M.) Martinville de Marsilly de, Louis.
      Profession: capitaine de dragons
    - Succession (dépôt de pieces)., 10 mars 1751; MC/ET/XXIII/573
      Nom, qualité: (M.) Laignier, Alexis.
      Nom, qualité: (M.) Leseur, Nicolas
    - Procuration déposee., 11 mars 1751; MC/ET/XXIII/573
      Nom, qualité: (M.) Saint-Bon de, Francois Blaise Pierre (bourgeois de joigny).
      Nom, qualité: (M.) Ballin, Francois (bourgeois de Paris)
    - Resiliation de bail, maison, Paris, rue de la Harpe., 12 mars 1751; MC/ET/XXIII/573
      Nom, qualité: (M.) Prunot, Edme (bourgeois de Paris).
      Nom, qualité: (Mme ou Mlle) Marechal, Marie Suzanne.
      Nom, qualité: (M.) Langlois, Hubert.
    - Constitution., 12 mars 1751; MC/ET/XXIII/573
      Nom, qualité: (Mme ou Mlle) Marecot de, Angelique Claude.
      Nom, qualité: (M.) Renouard de, Angelique Francois (comte de villayer).
      Profession: maitre des requetes de l'hotel.
      Nom, qualité: (M.) Guignace, Marie Marguerite.
    - Constitution., 12 mars 1751; MC/ET/XXIII/573
      Nom, qualité: (Mme ou Mlle) Marescot de, Angelique Claude.
      Nom, qualité: (M.) Forgeaux, Jean (bourgeois de Paris)
    - Obligation., 13 mars 1751; MC/ET/XXIII/573
      Nom, qualité: (M.) Perier, Jean Claude Marie Madeleine.
    - Transaction., 15 mars 1751; MC/ET/XXIII/573
      Nom, qualité: (M.) Rochechouart de, Jean Baptiste (duc de mortemart).
      Relations: héritier de l'intervenant 3.
      Nom, qualité: (M.) Rochechouart(créanciers).
    - Testament depose., 15 mars 1751; MC/ET/XXIII/573
      Nom, qualité: (Mme ou Mlle) Pottier, Mari.
      Profession: chirurgien.
      Domicile: Vibray
    - Inventaire après décès de Louis René Edouard Colbert comte de Maulevrier., 15 mars 1751; MC/ET/XXIII/573
      Nom, qualité: (M.) Colbert, Louis René Edouard (comte de Maulevrier).